【裁判字號】    98,上易,1177
【裁判日期】    980527
【裁判案由】    妨害家庭
【裁判全文】
臺灣高等法院刑事判決                98年度上易字第1177號
上  訴  人
即  被  告  乙○○
上列上訴人因妨害家庭案件，不服臺灣板橋地方法院97年度易字
第3775號，中華民國98年3月26日第一審判決（起訴案號：臺灣
板橋地方法院檢察署97年度偵字第31797號），提起上訴，本院
判決如下：
    主  文
上訴駁回。
    理  由
一、按刑事訴訟法第350條、第361條、第362條、第367條規定，
    不服地方法院之第一審判決而上訴者，須提出上訴書狀，並
    應敘述具體理由，為上訴必備之程式；其所提出之書狀未敘
    述上訴理由，或僅曾以言詞陳述上訴理由者，均應於上訴期
    間屆滿後20日內補提理由書於第一審法院。倘上訴人已提出
    上訴理由，但所提非屬具體理由者，應由第二審法院以上訴
    不合法律上之程式，判決駁回之。而所謂具體理由，必係依
    據卷內既有訴訟資料或提出新事證，指摘或表明第一審判決
    有何採證認事、用法或量刑等足以影響判決本旨之不當或違
    法，而構成應予撤銷之具體事由，始克當之；倘僅泛言原判
    決認定事實錯誤、違背法令、量刑失之過重或輕縱，而未依
    上揭意旨指出具體事由，或形式上雖已指出具體事由，然該
    事由縱使屬實，亦不足以認為原判決有何不當或違法者，皆
    難謂係具體理由，俾與第二審上訴制度旨在請求第二審法院
    撤銷、變更第一審不當或違法之判決，以實現個案救濟之立
    法目的相契合，並節制濫行上訴。
二、經查：本件原判決以上訴人即被告乙○○之自白、證人即告
    訴人甲○、證人何宗憲之證詞、卷附明德醫事檢驗所超微基
    因偵測報告書、被告與何宗憲所生之子施００之全戶戶籍查
    詢資為據，認定被告有相姦罪之犯行，並審酌被告與有配偶
    之人為性行為，已危害善良風俗及婚姻制度，對告訴人家庭
    秩序和諧造成之危害程度，且未能與告訴人達成和解，惟兼
    衡其犯罪後坦承犯行之態度等一切情狀，量處有期徒刑4月
    ，並諭知易科罰金之折算標準等情，均已詳敘所憑證據、認
    定理由及量刑依據。從形式上觀察，原判決並無認定事實錯
    誤、量刑瑕疵或違背法令之情形可言。被告提起上訴，所提
    書狀敘明上訴理由雖以：被告一再表明悔過之意，且告訴人
    的先生，亦是此事件應負責之人，卻由被告獨自一人承擔，
    原判決量刑過重，被告現因獨立扶養小孩，沒有任何親屬支
    持，經濟負擔沈重，無力繳交罰金及賠償告訴人損害，請求
    減輕其刑或給予緩刑云云。
三、按量刑輕重及應否宣告緩刑，均屬事實審法院得依職權自由
    裁量之事項，上訴人不得任意指摘為違法（最高法院71年度
    台上字第1399號裁判意旨參照）。原判決於量刑時業已審酌
    被告上揭一切情狀，所為之論罪科刑，既未逾越法定刑度，
    亦未濫用自由裁量之權限。且本院認被告與有配偶之人相姦
    時間長達2年半，並產下一子，已嚴重破壞告訴人與其配偶
    間之信賴感及和諧度，嗣又未與告訴人達成和解，賠償其精
    神上所受損害，原審未予以宣告緩刑，並無違法不當。核被
    告上訴意旨，無非係再陳明被告犯後態度良好而已，並未針
    對原判決之採證認事，具體提及有何違法或不當，構成應予
    撤銷之理由，顯不足以動搖或影響原判決之本旨及刑之量定
    ；至其所稱經濟困難，請求輕判乙節，亦非關於原判決有何
    違法不當之具體理由，難認已符合前揭所述上訴書狀應敘述
    具體理由之要件，實與未提出具體理由無異。揆諸首揭規定
    ，被告不服原審判決提起上訴，並未提出合於刑事訴訟法第
    361條規定之具體理由，其上訴自屬不合法律上之程式，應
    予駁回，並不經言詞辯論為之。
據上論斷，應依刑事訴訟法第367條前段、第372條，判決如主文
。
中    華    民    國    98    年    5     月    27    日
                  刑事第二庭審判長法  官  洪光燦
                                  法  官  李麗玲
                                  法  官  林恆吉
以上正本證明與原本無異。
不得上訴。
                                  書記官  陳盈璇
中    華    民    國    98    年    6     月    1     日


司法院資訊處製作；財團法人民間司法改革基金會備份。
